臺灣臺南地方法院刑事判決
                                     110年度訴字第730號

公  訴  人  臺灣臺南地方檢察署檢察官
被      告  吳偉銘




選任辯護人  許龍升律師
被      告  張綵婕



選任辯護人  王振名律師
被      告  趙祐瑨



指定辯護人  顏子涵律師
上列被告等因違反毒品危害防制條例等案件，經檢察官提起公訴
（110年度偵字第4820、8879號）、追加起訴（110年度偵字第20
413號）及移送併辦（110年度偵字第15759、21582號），本院判
決如下：
    主    文
壹、甲○○犯如附表一編號1至19所示之罪，各處如附表一編號1至
    19「宣告刑」欄所示之刑；又犯偽證罪，處有期徒刑肆月。
    附表一編號1至19所示不得易服社會勞動之各罪，應執行有
    期徒刑玖年拾月。
　　扣案如附表二編號1至2所示之物均沒收銷燬、編號3所示之
    物均沒收。
　　未扣案如附表一編號1至19「交易金額」欄所示之販賣毒品
    所得均沒收，於全部或一部不能沒收或不宜執行沒收時，追
    徵其價額。
貳、張綵婕犯如附表一編號1至6、9所示之罪，各處如附表一編
    號1至6、9「宣告刑」欄所示之刑。應執行有期徒刑捌年肆
    月。
參、趙祐瑨犯如附表一編號7至8所示之罪，各處如附表一編號7
    至8「宣告刑」欄所示之刑。應執行有期徒刑捌年貳月。
　　扣案如附表二編號4所示之物沒收。
    犯罪事實
一、甲○○明知第二級毒品甲基安非他命為毒品危害防制條例所規
    範之毒品，不得販賣，竟意圖營利，基於販賣第二級毒品之
    犯意，於附表一編號19所示之時間、地點，完成販賣毒品之
    交易（購毒者、交易時間、地點、毒品種類及金額等交易資
    訊，均詳如附表一編號19所示；斯時甲○○尚未組成下述之販
    毒集團）。
二、甲○○、張綵婕、趙祐瑨均明知3人以上以實施最重本刑逾5年
    有期徒刑之刑之罪為手段，而具持續性或牟利性之有結構性
    組織，為組織犯罪防制條例所規範禁止。詎甲○○竟基於發起
    、主持及操縱犯罪組織之犯意，於民國109年12月間某日，
    組成藉由販賣毒品以營利之販毒組織，張綵婕、趙祐瑨則受
    甲○○之邀約，各基於參與犯罪組織之犯意，加入該販毒組織
    ，而與薛永鴻（由本院另外判處罪刑）及其他真實身分不詳
    之成年男子、成年女子（由檢察官另行偵辦）共同組成販毒
    集團。甲○○及所屬上開販毒集團成員（即張綵婕、趙祐瑨等
    人）各明知第一級毒品海洛因、第二級毒品甲基安非他命、
    第三級毒品愷他命及Mephedrone，為毒品危害防制條例所規
    範之毒品，均不得販賣，竟意圖營利，由甲○○單獨基於販賣
    毒品之犯意，或與上開販毒集團成員共同基於販賣毒品之犯
    意聯絡，分別於附表一編號1至18所示之時間、地點，完成
    販賣毒品之交易（各次參與之販毒集團成員、購毒者、交易
    時間、地點、毒品種類及金額等交易資訊，均詳如附表一編
    號1至18所示）。
    嗣經警方調查另案販賣毒品案件時，循線查獲甲○○有販賣毒
    品與他人之情事，並持本院核發之搜索票分別對甲○○、趙祐
    瑨執行搜索，扣得甲○○販賣所剩餘之毒品及甲○○、趙祐瑨所
    有之犯罪工具（詳如附表二所示）。
三、甲○○明知王思淵未於110年2月21日交付約80公克之第一級毒
    品海洛因與其，竟基於偽證之犯意，於110年2月24日在臺灣
    臺南地方檢察署檢察官偵查中，基於偽證之犯意，對於其上
    開扣案如附表二編號1所示之第一級毒品海洛因3包之來源，
    此與王思淵涉嫌販賣毒品案情有重要關係之事項，經檢察官
    改以證人身分訊問，及諭知具結之義務及偽證之處罰後，甲
    ○○朗讀結文並在證人結文上簽名而供前具結證稱：「（關於
    王思淵販賣安非他命以及用海洛因跟你抵債部分，你在警詢
    所述是否屬實？）屬實。」、「(你有於110年2月21日凌晨5
    時許，在鹽水區忠孝路100號85度C，向王思淵購買新臺幣【
    下同】2,000元，重量2公克的安非他命，並且向他取得本件
    扣案的80公克海洛因，用以抵銷債務？)……至於海洛因的部
    分，他當天是拿扣案那3包海洛因給我，他說3天後會拿20萬
    現金還我，因為之前他欠我40萬債務，他說如果他沒有依約
    拿20萬現金還我，那這些海洛因就歸我，所以我認定這些海
    洛因只能抵20萬債務。」等語，與該案件之真正事實相悖，
    足以影響偵查結果。
　　嗣經甲○○翻異前詞，於王思淵涉嫌販賣毒品案件偵查中坦承
    前揭證述之內容均屬不實，因而查獲上情。
四、案經臺灣臺南地方檢察署檢察官指揮臺南市政府警察局第一
    分局及自動檢舉偵辦後提起公訴、移送併辦及追加起訴。
    理    由
壹、證據能力部分：
一、按組織犯罪防制條例第12條第1項中段規定：「訊問證人之
    筆錄，以在檢察官或法官面前作成，並經踐行刑事訴訟法所
    定訊問證人之程序者為限，始得採為證據。」，係採法定證
    據原則，則本案關於各該證人之警詢筆錄，既非在檢察官或
    法官面前作成，依上開規定，自不得採為被告甲○○、張綵婕
    、趙祐瑨犯組織犯罪防制條例罪名之證據，是本判決所引用
    證人之警詢筆錄，僅就認定被告3人犯販賣毒品部分具有證
    據能力，先予指明。　   
二、按被告以外之人於審判外之陳述雖不符刑事訴訟法第159條
    之1至之4等4條之規定，而經當事人於審判程序同意作為證
    據，法院審酌該言詞陳述或書面陳述作成時之情況，認為適
    當者，亦得為證據，同法第159條之5第1項定有明文。經查
    ，本案下列據以認定被告3人犯罪所引用之供述證據，因被
    告3人及其等辯護人於本院準備、審理程序時，均表示同意
    作為證據，而本院審酌上開供述證據資料製作時之情況，無
    不當取供及證明力明顯過低之瑕疵，認以之作為證據應屬適
    當，揆諸前開規定，認上開證據應有證據能力。除上開供述
    證據外，本案下列據以認定被告3人犯罪之非供述證據，並
    無證據證明係公務員違背法定程序取得，依同法第158條之4
    規定反面解釋，亦均有證據能力。
貳、認定事實所憑之證據及理由：　　
一、上開犯罪事實，業據被告3人於本院審理程序時均坦承不諱
    ，除有彼此及共同被告薛永鴻之供述可佐外，亦核與證人即
    附表一所示之購毒者、林伸宏分別於警詢或偵查中之證述情
    節相符，復有證人侯逸欣之中國信託商業銀行帳戶網路交易
    明細、(夜色酒吧外)監視錄影畫面截圖及車牌辨識系統查詢
    畫面、（公園路719號附近）監視錄影畫面截圖、被告甲○○
    分別與證人謝凱崴、潘進貴、洪仲英於通訊軟體上之對話截
    圖、本院搜索票、搜索扣押筆錄、扣押物品目錄表及收據、
    法務部調查局濫用藥物實驗室110年4月1日調科壹字第11023
    003450號鑑定書、高雄市立凱旋醫院110年4月12日高市凱醫
    驗字第67945號濫用藥物成品檢驗鑑定書、證人謝凱崴之郵
    局帳戶交易明細、被告甲○○110年2月24日偵訊筆錄及證人結
    文，暨扣案如附表二所示之物可資憑證，足認被告3人分別
    出於任意性之自白，均核與事實相符，堪予採信。
二、按販賣毒品係違法行為，非可公然為之，且有其獨特之販售
    通路及管道，復無公定價格，容易增減分裝之份量，而每次
    買賣之價量，可能隨時依雙方關係深淺、資力、需求量及對
    行情之認知、毒品純度、來源是否充裕、查緝鬆嚴、購買者
    被查獲時供述購買對象之可能風險評估等，而異其標準，非
    可一概而論。而近年來政府為杜絕毒品之氾濫，對於販賣毒
    品之查緝，無不嚴加執行，販賣毒品又係重罪，依一般經驗
    法則，販賣毒品者鋌而走險，苟非意在營利，所為何來？若
    無利可圖，衡情應無甘冒持有毒品遭查獲之極大風險，無端
    義務為該買賣之工作。經查：被告3人確有分別為附表一所
    示販賣毒品之行為，且均屬有償行為，業經認定如前，考量
    社會大眾均知買賣毒品係非法行為之客觀社會環境，被告張
    綵婕、趙祐瑨當悉被告甲○○若非有利可圖，何以甘冒重刑之
    風險將毒品販賣與購毒者，參以被告甲○○於本院準備程序時
    供承：伊販賣毒品每1,000元可賺到100元等語（見本院110
    年度訴字第730號卷第160頁）、被告張綵婕於本院訊問程序
    時陳稱：我沒有工作，是靠被告甲○○販毒維生等語（見本院
    110年度訴字第730號卷第73頁），足證被告3人確實就其等
    所參與之販賣毒品交易中，均有牟利之營利意圖甚明。
三、綜上所述，本案事證明確，被告3人上開犯行，洵堪認定，
    應依法論科。　　
參、論罪科刑：　
一、核被告甲○○所為：
　㈠就附表一編號1部分（即被告甲○○於109年12月間某日組成本
    案販毒集團後，首次販賣毒品犯行）：係犯組織犯罪防制條
    例第3條第1項前段之發起、主持及操縱犯罪組織罪、毒品危
    害防制條例第4條第2項之販賣第二級毒品罪。
  ㈡就附表一編號2、6、8至15、17至19部分：均係犯毒品危害防
    制條例第4條第2項之販賣第二級毒品罪。
　㈢就附表一編號3、7部分：均係犯毒品危害防制條例第4條第1
    、2項之販賣第一、二級毒品罪。
　㈣就附表一編號4至5部分：均係犯毒品危害防制條例第4條第1
    項之販賣第一級毒品罪。
　㈤就附表一編號16部分：係犯毒品危害防制條例第4條第2、3項
    之販賣第二、三級毒品罪。
　㈥就犯罪事實欄部分：係犯刑法第168條之偽證罪。　　　
二、核被告張綵婕所為：　　
　㈠就附表一編號1部分（即被告張綵婕參與本案販毒集團後，首
    次販賣毒品犯行）：係犯組織犯罪防制條例第3條第1項後段
    之參與犯罪組織罪、毒品危害防制條例第4條第2項之販賣第
    二級毒品罪。　
　㈡就附表一編號2、6、9部分：均係犯毒品危害防制條例第4條
    第2項之販賣第二級毒品罪。
　㈢就附表一編號3部分：係犯毒品危害防制條例第4條第1、2項
    之販賣第一、二級毒品罪。
　㈣就附表一編號4至5部分：均係犯毒品危害防制條例第4條第1
    項之販賣第一級毒品罪。　
三、核被告趙祐瑨所為：　　　
　㈠就附表一編號7部分（即被告趙祐瑨參與本案販毒集團後，首
    次販賣毒品犯行）：係犯組織犯罪防制條例第3條第1項後段
    之參與犯罪組織罪、毒品危害防制條例第4條第1、2項之販
    賣第一、二級毒品罪。
　㈡就附表一編號8部分：係犯毒品危害防制條例第4條第2項之販
    賣第二級毒品罪。　
四、吸收關係：
　㈠被告3人就其等各自所參與如附表一所示之販賣毒品犯行，因
    各次販賣而持有第一級或第二級毒品之低度行為，分別為販
    賣之高度行為所吸收，均不另論罪。又被告甲○○就附表一編
    號16所示犯行，因無證據證明所販賣之第三級毒品合計達純
    質淨重5公克以上，自未該當毒品危害防制條例第11條第5項
    規定，則其持有第三級毒品之低度行為，並無為販賣之高度
    行為所吸收之情形。另扣案如附表二編號1所示之海洛因3包
    ，係於被告甲○○販賣如附表一編號7所示海洛因之翌日經警
    查獲扣得，則被告甲○○供稱上開扣案海洛因係其該次販賣後
    所剩餘（見本院110年度訴字第730號卷第297頁），尚屬合
    理，卷內又別無旁證，足資證明被告甲○○係另行意圖販賣而
    持有上開海洛因，自應為有利於被告甲○○之認定，故其持有
    該海洛因之行為，應為如附表一編號7所示販賣之行為所吸
    收（起訴意旨認此部分應予分論併罰，惟經蒞庭檢察官以補
    充理由書予以更正，見本院110年度訴字第730號卷第201至2
    03頁）。
五、共同正犯：
    被告甲○○就附表一編號1至10、12、14所示犯行、被告張綵
    婕就附表一編號1至6、9所示犯行、被告趙祐瑨就附表一編
    號7至8所示犯行，各與上開「販毒者」欄所記載之所屬販毒
    集團成員間，分別具犯意聯絡及行為分擔，均為共同正犯。
六、想像競合：
　　被告3人就其等上述以一行為而觸犯數罪名之部分，均為想
    像競合犯，各應依刑法第55條前段之規定，分別從一重如附
    表一「宣告刑」欄所示之罪處斷。
七、數罪併罰：
　　被告甲○○就附表一編號1至19、犯罪事實欄所示犯行；被告
    張綵婕就附表一編號1至6、9所示犯行；被告趙祐瑨就附表
    一編號7至8所示犯行，被告3人各次犯行犯意各別，行為互
    殊，均應予分論併罰。　　
八、刑之減輕：
  ㈠偵審自白：
　　被告3人就前述各自參與之販賣毒品犯行，均於偵查及審判
    中自白犯行，爰依毒品危害防制條例第17條第2項規定，減
    輕其刑。　　
  ㈡刑法第59條：
　⒈被告甲○○就附表一編號3至5、7所示犯行，雖對國人及社會造
    成不良危害，應予譴責，然本院考量此部分販毒之對象僅3
    人，且實際販售毒品之數量，較諸長期以販毒營生之販毒集
    團及交易價量動輒數百公斤，以至數百萬元以上計之中大盤
    毒梟而言，相對為小額，對社會治安及國民健康之危害，實
    屬有限，犯罪情節尚非極為重大。而依偵審中自白減輕後之
    法定最低本刑仍達有期徒刑15年，衡諸被告甲○○之犯罪情狀
    ，確屬情輕法重，在客觀上足以引起一般人之同情，情節尚
    堪憫恕，爰依刑法第59條規定，酌量遞減輕其刑。
　⒉被告張綵婕、趙祐瑨就上述參與本案販賣第一、二級毒品之
    行為，雖應予非難，然本院審酌其2人皆係聽從被告甲○○之
    指示，被告張綵婕僅負責點鈔，並提供金融帳戶作為購毒者
    匯款之用；被告趙祐瑨則係替被告甲○○跑腿，向購毒者交付
    毒品、收取價金，均未因本案而獲有犯罪所得，犯罪情節難
    謂重大，而依偵審中自白減輕後之法定最低本刑各為有期徒
    刑15年、5年，猶屬情輕法重，在客觀上足以引起一般人之
    同情，情節堪值憫恕，亦爰依刑法第59條規定，酌量遞減輕
    其等之刑。
　㈢被告甲○○之偽證罪部分：
　　被告甲○○就本案偽證犯行，係於其所虛偽證述之王思淵涉嫌
    販賣毒品案件裁判確定前，於110年9月3日偵查中，自白其
    有本案偽證犯行，核與刑法第172條規定相符，爰依法減輕
    其刑。
九、被告甲○○無供出毒品上游減刑規定之適用：
　　被告甲○○雖主張其有供出本案毒品上游即「徐一宸」，惟檢
    警機關均未能因其供述而查獲毒品來源等情，有臺灣臺南地
    方檢察署110年10月18日乙○文法110偵15759字第1109063995
    號函、110年10月21日乙○文慮110偵8879字第1109064493號
    函、臺南市政府警察局第一分局110年10月25日南市警一偵
    字第1100561368號函附卷可憑，自無從依毒品危害防制條例
    第17條第1項規定減輕其刑。
十、爰審酌被告3人無視毒品戕害國家人力、危害社會安全甚鉅
    ，竟意圖營利販賣毒品，嚴重危害他人身體、社會秩序及國
    家法益；被告甲○○復於偵查中虛偽證述其扣案之海洛因毒品
    來源為王思淵，危害國家司法權，影響偵查程序之進行，均
    屬不該；復考量被告3人各自參與本案販賣毒品之金額、數
    量，於販毒集團內所擔任之角色輕重，犯後均坦承犯行之態
    度；兼衡被告甲○○前有施用毒品案件、被告趙祐瑨前有公共
    危險及持有子彈案件，各經法院判刑確定及執行完畢之紀錄
    ，有其等之前科紀錄表可憑；暨被告甲○○供稱為五專肄業、
    另案入監執行前在市場賣魚；被告張綵婕供稱為高職肄業、
    在餐廳打工、需扶養2名未成年子女及所提出之相關診斷證
    明書（詳卷）；被告趙祐瑨供稱為高中肄業、從事板模工等
    一切情狀，分別量處如主文及附表一「宣告刑」欄所示之刑
    。另斟酌本案被告3人各就附表一所犯之罪均與毒品相關，
    犯罪時間、手段及侵害法益均相近，並考量刑罰效果之邊際
    遞減關係等因素，定其等應執行刑如主文所示（被告甲○○所
    犯偽證罪部分，因屬得易服社會勞動之罪，依刑法第50條第
    1項但書規定，不與附表一編號1至19所示不得易服社會勞動
    之罪併合處罰）。
肆、沒收： 
一、毒品：
　　扣案如附表二編號1至2所示之毒品，為被告甲○○所有且係其
    本案販賣所剩餘，此據被告甲○○供承明確，核屬違禁物，均
    應依毒品危害防制條例第18條第1項前段規定，宣告沒收銷
    燬（盛裝上開毒品之包裝袋，因與所盛裝之毒品無法析離，
    應整體視為查獲之毒品，一併沒收銷燬）。至送鑑定耗損之
    毒品，既因鑑定而滅失，自無庸宣告沒收銷燬。
二、犯罪所得：
　　被告甲○○就附表一編號1至19所示之交易毒品金額，均為其
    全數獲取，業經被告甲○○陳述在卷，核屬其本案各次販賣毒
    品犯行之犯罪所得，雖未扣案，然因無刑法第38條之2第2項
    規定得不宣告或酌減之情形，各應依刑法第38條之1第1項前
    段、第3項規定，宣告沒收，併諭知於全部或一部不能沒收
    或不宜執行沒收時，追徵其價額。
三、犯罪工具：　　
　　扣案如附表二編號3至4所示之物，分別為被告甲○○、趙祐瑨
    所有，且供其等犯本案販賣毒品犯行所用，亦據被告2人供
    承在卷，亦查無刑法第38條之2第2項規定得不宣告或酌減之
    情形，應均依毒品危害防制條例第19條第1項規定，宣告沒
    收。
四、至其餘扣案物，因與本案無關聯性，均不予宣告沒收銷燬或
    沒收。
伍、檢察官移送併辦部分，核與本案起訴部分之犯罪事實相同，
    為同一案件，本院自應併予審酌。
據上論斷，應依刑事訴訟法第299 條第1 項前段，判決如主文。
本案經檢察官江孟芝提起公訴，追加起訴及移送併辦，檢察官許
嘉龍移送併辦，檢察官丙○○到庭執行職務。

中　　華　　民　　國　　111 　年　　5 　　月　　25　　日
　　　　　　　　　刑事第十五庭  審判長法  官  莊政達
　　　　　　　　　                    法  官  李音儀
　　　　　　　　　                    法  官  陳貽明
以上正本證明與原本無異。
如不服本判決應於收受本判決後20日內向本院提出上訴書狀，並
應敘述具體理由。其未敘述上訴理由者，應於上訴期間屆滿後20
日內向本院補提理由書狀（均須按他造當事人之人數附繕本）「
切勿逕送上級法院」。 
　　　　　　　　　　　　　　　　   　 書記官  洪翊學
中　　華　　民　　國　　111 　年　　5 　　月　　27　　日

附表一（新臺幣）       編號 販毒者 買毒者 交易時間 交易地點 交易毒品種類 金額 備註 宣告刑 1 (原事實1) 甲○○張綵婕薛永鴻 王思淵 侯逸欣 109年12月6日2時許  臺南市○○區○○路000巷0號0樓之0甲○○租屋處 第二級毒品甲基安非他命半台（18.75公克）  2萬1,000元 ⒈侯逸欣以facetime與甲○○聯繫後，當日侯逸欣將購毒價金其中3,000元匯款至張綵婕提供予甲○○使用之中國信託商業銀行帳號0000000000000000號帳戶（下稱本件帳戶）。 ⒉侯逸欣當場交付1萬8,000元與甲○○，甲○○將錢交給張綵婕以點鈔機清點金額正確後，甲○○再指示薛永鴻秤量並交付左列毒品給王思淵。 甲○○共同販賣第二級毒品，處有期徒刑陸年肆月。  張綵婕共同販賣第二級毒品，處有期徒刑貳年拾壹月。 2 (原事實2) 甲○○張綵婕身分不詳之成年男子 王思淵 侯逸欣 109年12月15日2時許  臺南市○○區○○○街00巷00號貨櫃屋 第二級毒品甲基安非他命半台（18.75公克）  2萬2,000元 ⒈侯逸欣以facetime與甲○○聯繫後，當日侯逸欣將購毒價金其中7,000元匯款至張綵婕之本件帳戶。 ⒉侯逸欣當場交付1萬4,000元給甲○○，並由張綵婕將左列毒品交付給侯逸欣。甲○○復表示毒品漲價了，要多收1,000元。甲○○並指示1名身分不詳之成年男子陪同侯逸欣、王思淵前往渠等停車處，並由渠等交付1,000元給該男子。 甲○○共同販賣第二級毒品，處有期徒刑陸年貳月。  張綵婕共同販賣第二級毒品，處有期徒刑貳年拾月。 3 (原附表一⒈) 甲○○張綵婕 王思淵 侯逸欣 109年12月9日18至19時許  臺南市○○區○○路000巷0號0樓之0甲○○租屋處 ⒈第一級毒品海洛因半錢 ⒉第二級毒品甲基安非他命1錢  共計3萬元 當日侯逸欣匯款2萬5,000元至張綵婕之本件帳戶，王思淵另當場交付5,000元與甲○○，甲○○並交付左列毒品給王思淵。 甲○○共同販賣第一級毒品，處有期徒刑捌年肆月。  張綵婕共同販賣第一級毒品，處有期徒刑柒年拾月。 4 (原附表一⒉) 甲○○張綵婕 王思淵 侯逸欣 110年1月8日  臺南市○○區○○○街00巷00號貨櫃屋 第一級毒品海洛因1錢  2萬元 當日侯逸欣匯款3,000元至張綵婕之本件帳戶，王思淵當場交付1萬5,000元與甲○○，甲○○並交付左列毒品給王思淵，餘款2,000元嗣於110年1月22日由侯逸欣匯至張綵婕之本件帳戶。 甲○○共同販賣第一級毒品，處有期徒刑捌年貳月。  張綵婕共同販賣第一級毒品，處有期徒刑柒年捌月。 5 (原附表一⒊) 甲○○張綵婕 王思淵 侯逸欣 110年1月22日  臺南市○○區○○○街00巷00號貨櫃屋 第一級毒品海洛因1錢  1萬8,000元 當日侯逸欣匯款1萬5,000元至張綵婕之本件帳戶(連同前述110年1月8日餘款2,000元，共匯1萬7,000元)，王思淵另當場交付3,000元與甲○○，甲○○並交付左列毒品給王思淵。 甲○○共同販賣第一級毒品，處有期徒刑捌年貳月。  張綵婕共同販賣第一級毒品，處有期徒刑柒年捌月。 6 (原附表一⒋) 甲○○張綵婕 王思淵 侯逸欣 110年1月24日  臺南市○○區○○路000巷0號0樓之0甲○○租屋處或臺南市○○區○○○街00巷00號貨櫃屋 第二級毒品甲基安非他命半台（18.75公克）  1萬9,000元 當日侯逸欣匯款1萬9,000元至張綵婕之本件帳戶，甲○○並當場交付左列毒品給王思淵。 甲○○共同販賣第二級毒品，處有期徒刑陸年貳月。  張綵婕共同販賣第二級毒品，處有期徒刑貳年拾月。 7 (原附表二⒈) 甲○○趙祐瑨 潘進貴 110年2月22日23時  臺南市○○區○○○街000號「荷蘭村汽車旅館」107號房 ⒈第一級毒品海洛因半錢(1.8公克)、1萬7,000元 ⒉第二級毒品甲基安非他命2錢(7.5克)、1萬元 　 共計2萬7,000元 潘進貴先以通訊軟體LINE與甲○○聯繫，甲○○再以FACETIME指示趙祐瑨於左列時地，交付左列毒品與潘進貴，並向潘進貴收取2萬7,000元。 甲○○共同販賣第一級毒品，處有期徒刑捌年肆月。  趙祐瑨共同販賣第一級毒品，處有期徒刑捌年。 8 (原附表二⒉) 甲○○趙祐瑨 潘進貴 110年2月23日19時50分  臺南市○○區○○路0段000號「夜色酒吧」對面 第二級毒品甲基安非他命5錢 (19.2公克)  2萬3,000元 潘進貴先以通訊軟體LINE與甲○○聯繫，甲○○再以FACETIME指示趙祐瑨於左列時地，交付左列毒品與潘進貴，並向潘進貴收取2萬3,000元。 甲○○共同販賣第二級毒品，處有期徒刑陸年貳月。  趙祐瑨共同販賣第二級毒品，處有期徒刑參年。 9 (原事實5) 甲○○張綵婕 謝凱崴 110年2月3日零時許  臺南市○○區○○路000巷甲○○當時租屋處後方之停車場 第二級毒品甲基安非他命(3.75公克)  5,000元 ⒈謝凱崴於110年2月2日先以通訊軟體LINE與甲○○聯繫，謝凱崴在同日23時53分將購毒價金5,000元匯款至張綵婕之本件帳戶。 ⒉甲○○於左列時地，交付左列毒品與謝凱崴。 甲○○共同販賣第二級毒品，處有期徒刑伍年捌月。  張綵婕共同販賣第二級毒品，處有期徒刑貳年陸月。 10 (原事實6) 甲○○身分不詳之成年女子 謝凱崴 110年2月22日19時45分  臺南市○區○○路000號附近之加油站 第二級毒品甲基安非他命(3.75公克)  3,000元 謝凱崴於110年2月22日先以通訊軟體LINE與甲○○聯繫，甲○○聯繫身分不詳之成年女子於左列時地，交付左列毒品與謝凱崴，並向謝凱崴收取3,000元。 甲○○共同販賣第二級毒品，處有期徒刑伍年捌月。 11 (原附表三⒈) 甲○○ 洪仲英 110年1月16日17時許  臺南市○○區○○○路000號「金弘笙汽車百貨」 第二級毒品甲基安非他命1小包  6,000元 洪仲英以通訊軟體微信與甲○○聯繫，甲○○於左列時地，交付左列毒品與洪仲英，並向洪仲英收取6,000元。 甲○○販賣第二級毒品，處有期徒刑伍年捌月。 12 (原附表三⒉) 甲○○身分不詳之成年男子 洪仲英 110年1月22日23時37分  臺南市○○區○○路000號「北海儷晶汽車旅館」 第二級毒品甲基安非他命1小包  6,000元 洪仲英以通訊軟體微信與甲○○聯繫，甲○○聯繫身分不詳之成年男子於左列時地，交付左列毒品與洪仲英，並向洪仲英收取6,000元。 甲○○共同販賣第二級毒品，處有期徒刑伍年捌月。 13 (原附表三⒊) 甲○○ 洪仲英 110年1月29日19時38分  臺南市○○區○○○路0段00號統一超商真潭門市門口 第二級毒品甲基安非他命1小包  6,000元 洪仲英以通訊軟體微信與甲○○聯繫，甲○○於左列時地，交付左列毒品與洪仲英，並向洪仲英收取6,000元。 甲○○販賣第二級毒品，處有期徒刑伍年捌月。 14 (原附表三⒋) 甲○○身分不詳之成年男子 洪仲英 110年2月5日5時16分  臺南市○○區○○路000號「北海儷晶汽車旅館」 第二級毒品甲基安非他命1小包  6,000元 洪仲英以通訊軟體微信與甲○○聯繫，甲○○聯繫身分不詳之成年男子於左列時地，交付左列毒品與洪仲英，並向洪仲英收取6,000元。 甲○○共同販賣第二級毒品，處有期徒刑伍年捌月。 15 (原附表三⒌) 甲○○ 洪仲英 110年2月11日19時38分  臺南市○○區○○○路0段00號統一超商真潭門市門口 第二級毒品甲基安非他命1小包  1萬元 洪仲英以通訊軟體微信與甲○○聯繫，甲○○於左列時地，交付左列毒品與洪仲英，並向洪仲英收取1萬元。 甲○○販賣第二級毒品，處有期徒刑伍年拾月。 16 (原事實8) 甲○○ 潘進貴 110年2月19日23時許  高雄市○○區○○路0段000巷0號「南方保齡球館」門口 ⒈第二級毒品甲基安非他命2錢(7.5克)，1萬元 ⒉第三級毒品愷他命2公克，5,000元 ⒊摻有第三級毒品Mephedrone之「小姊姊膠原蛋白飲」20包，5,000元 　 共計2萬元　 潘進貴先以LINE與甲○○聯繫，甲○○於左列時地，交付左列毒品與潘進貴，並向潘進貴收取2萬元。 甲○○販賣第二級毒品，處有期徒刑陸年。 17 (原附表四⒈） 甲○○ 沈芸靚 109年12月12日20時許  臺南市○區○○街000巷00號(沈芸靚住處)門口 第二級毒品甲基安非他命1小包 (7.5公克)  5,500元 沈芸靚以facetime與甲○○聯繫後，沈芸靚當場交付5,500元與甲○○，甲○○並交付左列毒品給沈芸靚。 甲○○販賣第二級毒品，處有期徒刑伍年捌月。 18 (原附表四⒉） 甲○○ 沈芸靚 109年12月13日2時許  臺南市○區○○街000巷00號(沈芸靚住處)門口 第二級毒品甲基安非他命1小包(3.75公克)  3,500元 沈芸靚以facetime與甲○○聯繫後，沈芸靚當場交付3,500元與甲○○，甲○○並交付左列毒品給沈芸靚。 甲○○販賣第二級毒品，處有期徒刑伍年捌月。 19 (原附表四⒊） 甲○○ 沈芸靚 109年10月間某日  高雄市○○區○○街00巷00弄0號(甲○○住處) 第二級毒品甲基安非他命1小包(11公克)  6,000元 沈芸靚以facetime與甲○○聯繫後，沈芸靚當場交付6,000元與甲○○，甲○○並交付左列毒品給沈芸靚。 甲○○販賣第二級毒品，處有期徒刑伍年捌月。 

附表二     編 號 名  稱 數量 鑑定之文書/門號             備註   1 海洛因 3包 法務物調查局濫用藥物實驗室110年4月1日調科壹字第11023003450號鑑定書 ⒈甲○○所有，係附表一編號7販賣所剩餘。  ⒉鑑定結果，均含有第一級毒品海洛因之成分，核屬違禁物，驗餘淨重共75.79公克。   2 甲基安非他命 1包 高雄市立凱旋醫院110年4月12日高市凱醫驗字第67945號濫用藥物成品檢驗鑑定書 ⒈甲○○所有，係附表一編號8販賣所剩餘。  ⒉鑑定結果，含有第二級毒品甲基安非他命之成分，核屬違禁物，驗餘淨重為6.48公克。   3 手機 1支 含門號0000000000號SIM卡1張 甲○○所有，供其犯附表一編號1至19犯行所用之物。  記帳本 1本    夾鏈袋 1包    電子磅秤 1台     4 手機 1支 含門號0000000000號SIM卡1張 趙祐瑨所有，供其犯附表一編號7至8犯行所用之物。 

得上訴。
附錄論罪科刑法條全文：
組織犯罪防制條例第3條第1項
發起、主持、操縱或指揮犯罪組織者，處3年以上10年以下有期
徒刑，得併科新臺幣1億元以下罰金；參與者，處6月以上5年以
下有期徒刑，得併科新臺幣1千萬元以下罰金。但參與情節輕微
者，得減輕或免除其刑。

毒品危害防制條例第4條第1、2、3項
製造、運輸、販賣第一級毒品者，處死刑或無期徒刑；處無期徒
刑者，得併科新臺幣3千萬元以下罰金。
製造、運輸、販賣第二級毒品者，處無期徒刑或10年以上有期徒
刑，得併科新臺幣1千5百萬元以下罰金。
製造、運輸、販賣第三級毒品者，處7年以上有期徒刑，得併科
新臺幣1千萬元以下罰金。

中華民國刑法第168條
於執行審判職務之公署審判時或於檢察官偵查時，證人、鑑定人
、通譯於案情有重要關係之事項，供前或供後具結，而為虛偽陳
述者，處7年以下有期徒刑。